【裁判字號】    98,家聲,145
【裁判日期】    980430
【裁判案由】    遺產管理人管理費用
【裁判全文】
臺灣臺南地方法院家事裁定            98年度家聲字第145號
聲  請  人  財政部國有財產局臺灣南區辦事處臺南分處
法定代理人  甲○○
上聲請人聲請酌定遺產管理人報酬事件，本院裁定如下：
    主      文
聲請人財政部國有財產局臺灣南區辦事處臺南分處得請求代為管
理被繼承人乙○○遺產之報酬合計為新臺幣陸萬肆仟佰零捌元
。
聲請程序費用由被繼承人乙○○之遺產負擔。
    理      由
一、本件聲請意旨略以：聲請人經鈞院97年度財管字第80號家事
    裁定選任為被繼承人乙○○遺產管理人確定，聲請人即盡遺
    產管理人之職責，依民法第1179條之規定搜尋其遺產，得知
    其遺有坐落於台北市○○區○○段三小段826地號土地及其
    上同段2609建號建物，經債權人台灣福斯財務股份有限公司
    聲請台灣台北地方法院民事執行處97年度執字第104910號給
    付票款強制執行事件查封拍賣。本遺產管理案件，被繼承人
    雖遺有土地及建物，惟其遺產中並無現金，致聲請人之管理
    報酬無從獲償，現其債權人已聲請台灣台北地方法院民事執
    行處拍賣被繼承人遺產，聲請人就管理職務之報酬依法得以
    參與分配，確有請求裁定遺產管理人報酬之實益及必要。依
    民法第1183條規定，遺產管理人得請求報酬，其數額由親屬
    會議按其勞力及其與被繼承人之關係酌定之。惟被繼承人並
    無親屬會議可資酌定報酬數額，茲依財政部訂頒「代管無人
    承認繼承遺產作業要點」第14點第(3)款規定，管理報酬，應
    依民法第1183條規定，聲請法院酌定，並請優先分配，其請
    求標準，不得低於孳息收入部分10分之3及遺產現值100分之
    1。經查被繼承人遺產總計新台幣 (下同)6,430,820 元。其
    上揭土地及建物之總值係依據台灣台北地方法院民事執行處
    97年度執字第104910號給付票款強制執行事件不動產鑑價成
    果；因而，管理報酬按遺產價值100分之1計為64,308元。
二、經查：聲請人主張之上開事實，業據其提出遺產管理人報酬
    計算表、台灣台北地方法院民事執行處98年4月10日97年度
    執宇字第104910號通知所附不動產估價報告書影本為證，堪
    認為實在，則被繼承人之遺產合計6,430,820元，聲請人依
    100分之1之數額請求64,308元之報酬，核屬相當，於法尚無
    不合，應予准許。
三、依非訟事件法第157條，裁定如主文。
中    華    民    國    98    年    4     月    30    日
                  家事法庭法  官  林富郎
以上正本證明與原本無異。
如不服本裁定應於送達後10日內向本院提出抗告狀（附具繕本）
，並應繳納抗告費新台幣1000元。
中    華    民    國    98    年    4     月    30    日
                          書記官  劉毓如


司法院資訊處製作；財團法人民間司法改革基金會備份。
